# 与委托加工受托方之间的模具款返还如何进行会计处理？

提问人：talonsong 时间：2020-12-16 12:33:08
请教陈版： 在对W公司审计时遇到以下问题，请问陈版W公司应如何进行会计处理：
1 、W公司委托甲公司生产某产品，甲公司需要专门定制一套刀具，因担心订单量不足与W公司签订协议：甲公司采购刀具后先销售给W公司，如果W公司委托加工的产品数量超过 5000 件，由甲公司返还刀具款。甲公司向W公司销售刀具时开具增值税专用发票，退款时不开发票，直接冲抵W公司所欠加工费。
2 、W公司委托乙公司生产某产品，由乙公司采购模具，但模具款约定双方共同承担，W公司向乙公司支付50%模具款（乙公司暂不开具发票），后期根据订单量，如果达到一定数量，乙公司返还模具款，否则不返还预付模具款或由W公司支付另外50%费用购买该模具。
上述问题提到的刀具和模具具有一定的通用性，即W公司购买后可以给其他受托方使用或自己使用。
审计, 会计处理, 委托加工

回答人：chenyiwei
虽然“上述问题提到的刀具和模具具有一定的通用性，即W公司购买后可以给其他受托方使用或自己使用”，但也要考虑W实际取得该刀具实物的可能性。基于谨慎考虑，先假设W公司不会取得该刀具实物。
1 、W公司对于与甲公司之间的交易：所支付的刀具款项视同保证金处理。根据对合作期内订单数量的合理、谨慎估计，判断能否获得返还。如果预计获得返还的可能性很大，则列入其他应收款；如果预计有较大可能性不能获得返还，则将其按照预计的合同期内采购量进行摊销，摊入产品采购成本中。
2 、第二种情况的处理原则基本同上述 1 。